【裁判字號】    99,抗,189
【裁判日期】    990517
【裁判案由】    假扣押
【裁判全文】
臺灣高等法院臺中分院民事裁定  99年度抗字第189號
抗  告  人  甲○
相  對  人  元大商業銀行股份有限公司
法定代理人  丁○○
上列抗告人與相對人間假扣押事件，對於民國99年3月17日臺灣
彰化地方法院99年度全字第5號裁定，提起抗告，本院裁定如下
：
    主  文
抗告駁回。
抗告訴訟費用由抗告人負擔。
    理  由
一、按債權人就金錢請求或得易為金錢請求之請求，欲保全強制
    執行聲請假扣押，如就債務人所應受之損害，陳明願供擔保
    ，或法院認為適當者，得定相當之擔保，命供擔保後為假扣
    押，民事訴訟法第五百二十二條第一項、第五百二十六條第
    二項定有明文。
二、抗告意略以：相對人未提出任何可資即時調查之證據，釋明
    抗告人有浪費財產、增加負擔或就其財產為不利之處分，將
    成為無資力之狀態，或移住遠地、逃匿無蹤、隱匿財產等假
    扣押之原因，況抗告人現為相對人所僱用之勞工，每日正常
    上下班，完全未有任何逃匿無縱或隱匿財產之情事，原裁定
    准其假扣押之聲請，顯有不當等語。
三、經查，相對人聲請本件假扣押時已提出原審九十六年度訴字
    第一０四號、本院九十六年度上易字第三五八號及最高法院
    九十八年度台上字第五八七號確定裁定影本各一份為證。依
    上開本院確定判決所示，抗告人因職務之缺失致生損害相對
    人新台幣（下同）一千一百一十五萬六千零一十三元（見原
    裁定卷第十四頁），惟抗告人之財產僅七萬八千六百四十九
    元，有相對人提出財政台灣省北區國稅局九十七年度綜合所
    得稅各類所得料清單影本一份為證，而抗告人即自承在相對
    人公司任職多年，僅有上開微薄財產，而抗告人又遲未解決
    ，其情形客觀上已足使人認為抗告人有逃匿或浪費財產而致
    將來難以強制執行之可能，不即時假扣押將難以保全其債權
    ，顯見相對人所提出上開可資調查之證據，應認已盡相當之
    釋明，況相對人亦主張如法院認其釋明不足，願供擔保以補
    釋明之不足，是相對人主張伊對於抗告人有八百萬元之債權
    ，聲請為假扣押，原裁定依首開規定，命供擔保後為假扣押
    ，並無不合。為此，抗告人據以對原裁定聲明不服，不能認
    為有理由，應駁回其抗告。
四、依民事訴訟法第四百九十五條之一第一項、第四百四十九條
    第一項、第九十五條、第七十八條，裁定如主文。
中    華    民    國    99    年    5     月    17    日
                民事第六庭    審判長法  官  袁再興
                                    法  官  吳惠郁
                                    法  官  盧江陽
以上正本係照原本作成。
抗告人得再抗告。
再為抗告應以適用法規顯有錯誤為理由。
如提起再抗告者應於裁定送達後10日內向本院提出抗告理由狀（
須按照他造人數附具繕本）並繳納抗告裁判費新臺幣1,000元，
同時委任律師或具有律師資格之關係人為代理人。
                                    書記官  陳麗玉
中    華    民    國    99    年    5     月    18    日
                                                      Ｓ

司法院資訊處製作；財團法人民間司法改革基金會備份。
